# 请教陈老师~

提问人：OY 时间：2014-11-27 12:25:48
请教陈老师，关联方直接拆借汇票，没有经济实质，这样合理吗？

回答人：chenyiwei
你说的背景信息比较简单，无法判断。提两点作为参考： 1 、是否保证了背书的连续性？ 2 、是否可能违反《票据法》中关于票据取得必须给付对价的规定？如果不付对价直接取得票据，是否影响票据权利的行使？ 这个问题建议咨询律师意见。